Images des répertoires du notaire Philippe Parque pour l'étude VI
Archives nationales de France
Images des répertoires du notaire Philippe Parque pour l'étude VI
20 janvier 1640 - 14 janvier 1659
MC/RE/VI/2 - MC/RE/VI/3
Etude VI; Parque, Philippe
2 registres
Archives nationales de France
Minutes et répertoires: la loi 2008-696 du 15 juillet 2008 relative aux archives a fixé à 75 ans à compter de la date de l'acte, ou à 25 ans à compter de la date du décès de l'intéressé si ce délai est plus bref, le délai de communication des minutes et répertoires des notaires; ce délai est porté à 100 ans à compter de la date de l'acte si le document se rapporte à un mineur (code du Patrimoine, articles L213-2, 4e d et 5e).
Autres documents de l'étude (dossiers de clients, comptabilité...): s'agissant d'archives privées, ces documents sont communicables selon les modalités fixées par le déposant ou le donateur.
Certains documents ne sont pas accessibles sous leur forme originale en raison de leur mauvais état de conservation.
Registres entrés aux Archives nationales en 1931.
Images des répertoires de l’étude VI
Archives de l'étude VI
répertoire d'officier public ministériel
- Répertoire chronologique des brevets grossoyés pour la période du 20 janvier 1640 au 14 janvier 1659, 20 janvier 1640 - 14 janvier 1659; MC/RE/VI/2; Un registre de 640 feuillets de papier manuscrits, hauteur 35 cm x largeur 22 cm. Le registre a été entièrement restauré.
  Le registre contient aussi le répertoire du notaire Jacques II Parque pour la période du 1er avril 1605 au 31 décembre 1639.
  Ce répertoire contient la liste chronologique des brevets grossoyés. Il présente sur 3 colonnes non encadrées les noms des parties.
  répertoire
  - Liste chronologique unique des brevets grossoyés pour la période du 20 janvier 1640 au 14 janvier 1659, 20 janvier 1640 - 14 janvier 1659; 629 v°-640 v°; 11 feuillets
- Répertoire chronologique pour la période du 20 janvier 1640 au 14 janvier 1659, 20 janvier 1640 - 14 janvier 1659; MC/RE/VI/3; Un registre de 164 feuillets de papier manuscrits, hauteur 33,5 cm x largeur 21,5 cm. La reliure du registre est à restaurer. 11 feuillets blancs à la fin.
  Registre folioté en 2003 (foliotation non visible à l'écran)
  Le répertoire contient les informations suivantes, sur 3 colonnes non encadrées: 1. le type d'acte; 2. les noms et prénoms des parties; 3. le jour de l'acte.
  - Liste chronologique des actes pour la période du 20 janvier au 28 décembre 1640, 20 janvier - 28 décembre 1640; 1 r°-15 r°; 15 feuillets
    Le premier feuillet contient des essais d'écriture.
  - Liste chronologique des actes pour la période du 1er janvier au 29 décembre 1641, 1er janvier - 29 décembre 1641; 15 r°-27 r°; 12 feuillets
  - Liste chronologique des actes pour la période du 2 janvier au 31 décembre 1642, 2 janvier - 31 décembre 1642; 27 r°-37 r°; 10 feuillets
  - Liste chronologique des actes pour la période du 2 janvier au 30 décembre 1643, 2 janvier - 30 décembre 1643; 37 r°-48 v°; 12 feuillets
  - Liste chronologique des actes pour la période du 2 janvier au 31 décembre 1644, 2 janvier - 31 décembre 1644; 48 v°-58 v°; 10 feuillets
  - Liste chronologique des actes pour la période du 2 janvier au 31 décembre 1645, 2 janvier - 31 décembre 1645; 58 v°-67 r°; 9 feuillets
  - Liste chronologique des actes pour la période du 2 janvier au 29 décembre 1646, 2 janvier - 29 décembre 1646; 67 v°-76 v°; 10 feuillets
  - Liste chronologique des actes pour la période du 2 janvier au 28 décembre 1647, 2 janvier - 28 décembre 1647; 76 v°-83 v°; 7 feuillets
  - Liste chronologique des actes pour la période du 2 janvier au 31 décembre 1648, 2 janvier - 31 décembre 1648; 83 v°-89 r°; 6 feuillets
  - Liste chronologique des actes pour la période du 7 janvier au 29 décembre 1649, 7 janvier - 29 décembre 1649; 89 r°-96 r°; 7 feuillets
  - Liste chronologique des actes pour la période du 2 janvier au 31 décembre 1650, 2 janvier - 31 décembre 1650; 96 r°-104 r°; 8 feuillets
  - Liste chronologique des actes pour la période du 5 janvier au 30 décembre 1651, 5 janvier - 30 décembre 1651; 104 r°-113 r°; 9 feuillets
  - Liste chronologique des actes pour la période du 2 janvier au 31 décembre 1652, 2 janvier - 31 décembre 1652; 113 r°-120 r°; 7 feuillets
  - Liste chronologique des actes pour la période du 1er janvier au 30 décembre 1653, 1er janvier - 30 décembre 1653; 120 r°-128 v°; 9 feuillets
  - Liste chronologique des actes pour la période du 2 janvier au 28 décembre 1654, 2 janvier - 28 décembre 1654; 128 v°-136 v°; 7 feuillets
  - Liste chronologique des actes pour la période du 4 janvier au 30 décembre 1655, 4 janvier - 30 décembre 1655; 136 v°-142 v°; 6 feuillets
  - Liste chronologique des actes pour la période du 2 janvier au 31 décembre 1656, 2 janvier - 31 décembre 1656; 142 v°-150 v°; 8 feuillets
  - Liste chronologique des actes pour la période du 1er janvier au 31 décembre 1657, 1er janvier - 31 décembre 1657; 150 v°-157 v°; 7 feuillets
  - Liste chronologique des actes pour la période du 4 janvier au 26 décembre 1658, 4 janvier - 26 décembre 1658; 157 v°-163 r°; 5 feuillets
  - Liste chronologique des actes pour la période du 2 janvier au 14 janvier 1659, 2 janvier - 14 janvier 1659; 163 r°-164 r°; 1 feuillet